臺灣南投地方法院刑事判決
110年度交易字第51號
公  訴  人  臺灣南投地方檢察署檢察官 
被      告  鄭秀華


上列被告因過失致重傷案件，經檢察官提起公訴（110年度調偵
字第155號），因被告就被訴事實為有罪之陳述，本院裁定進行
簡式審判程序，判決如下：
    主      文
乙○○犯過失致重傷害罪，處有期徒刑陸月，如易科罰金，以新
臺幣壹仟元折算壹日。
    事實及理由
一、犯罪事實：
  ㈠乙○○於民國109 年7 月10日11時32分許，駕駛車牌號碼000-0
    000號自用小客貨車，沿南投縣南投市文化路由南往北方向
    行駛，行經該路段與南投縣南投市文化路293 巷之交岔路口
    時，本應注意車前狀況，並隨時採取必要之安全措施，且其
    行向閃光黃燈表示「警告」，車輛應減速接近，注意安全，
    小心通過，而當時並無不能注意之情狀，其竟疏未注意減速
    接近通過，仍貿然直行，適有林金龍騎乘車牌號碼000-0000
    號普通重型機車搭載甲○○，沿南投縣南投市文化路293 巷由
    東往西方向行駛，亦駛至上開交岔路口，2 車因而閃避不及
    發生碰撞，致林金龍(所受傷害部分，未據告訴)及甲○○因此
    人車倒地，甲○○因而受有左骨盆骨折、氣胸、左腳跟骨開放
    性骨折、第3、9 胸椎骨折、第1、4、5腰椎骨折、左足踝大
    面積撕裂傷、薦骨及骨盆閉鎖性骨折、第一腰椎楔形壓迫閉
    鎖性骨折、胸壁挫傷併氣胸及肋骨骨折、右肩及左手挫傷併
    皮膚缺損、舌部撕裂傷、多處損傷、右肩胛骨骨折、左胸第
    五至七節肋骨骨折、右胸第六節肋骨骨折合併氣血胸、腰椎
    第一節爆裂性骨折、骨盆骨折、左足跟骨骨折、第一腰椎骨
    折、骨盆及左髖臼骨折、肋骨骨折併氣胸及之左側脛腓骨骨
    折併膝關節以下外傷性截斷之重傷害。乙○○肇事後，於未被
    有偵查犯罪職權之機關或公務員發覺前，即主動向據報前來
    處理車禍事件之警員表示其為肇事者，自首而接受裁判。
  ㈡案經甲○○訴由臺灣南投地方檢察署檢察官偵查起訴。
二、證據名稱：
  ㈠被告乙○○於本院準備程序與審理中之自白。
  ㈡證人林金龍於警詢中之供述（參見調偵卷第20頁）。
  ㈢道路交通事故現場圖、道路交通事故調查報告表㈠㈡及現場照
    片、中國醫藥大學附設醫院診斷證明書、衛生福利部南投醫
    院診斷證明書、臺中榮民總醫院診斷證明書、交通部公路總
    局臺中區監理所南投縣區車輛行車事故鑑定會0000000案鑑
    定意見書、自首紀錄表（見調偵卷第11頁至27頁，偵卷第11
    頁至16頁、第18頁至20頁）。
三、論罪科刑之理由：
　㈠經查，被告行經案發路口，疏未注意車前狀況及減速慢行因
    而發生碰撞，致告訴人受傷；而告訴人因本件交通事故，經
    送醫診治後，受有左骨盆骨折、氣胸、左腳跟骨開放性骨折
    、第3、9 胸椎骨折、第1、4、5腰椎骨折、左足踝大面積撕
    裂傷、薦骨及骨盆閉鎖性骨折、第一腰椎楔形壓迫閉鎖性骨
    折、胸壁挫傷併氣胸及肋骨骨折、右肩及左手挫傷併皮膚缺
    損、舌部撕裂傷、多處損傷、右肩胛骨骨折、左胸第五至七
    節肋骨骨折、右胸第六節肋骨骨折合併氣血胸、腰椎第一節
    爆裂性骨折、骨盆骨折、左足跟骨骨折、第一腰椎骨折、骨
    盆及左髖臼骨折、肋骨骨折併氣胸之傷害，且其左側脛腓骨
    膝關節以下已遭外傷性截斷，顯見告訴人所受傷害已達刑法
    第10條第4 項第4 款「嚴重減損一肢以上之機能」之重傷害
    程度。是核被告所為，係犯刑法第284 條後段之過失致重傷
    罪。
　㈡又被告於本案肇事後，報案人或勤指中心轉來資料未報明肇
    事人姓名，於警員據報前往現場處理時，被告在場，在有偵
    查犯罪職權之公務員未發覺為犯嫌前，並當場向前往處理之
    警員承認肇事等情，有南投縣政府警察局南投分局道路交通
    事故肇事人自首情形紀錄表1 紙附卷可查（見調偵卷第19頁
    ) ，核與自首要件相符，爰依刑法第62條前段規定減輕其刑
    。
  ㈢爰審酌被告駕駛車輛行駛於閃光黃燈號誌之道路，本應謹慎
    注意，竟疏未注意車前狀況及減速慢行，因而不慎與告訴人
    所騎乘之機車發生碰撞，致告訴人受有前述之重傷害結果，
    所造成之損害非輕，實有不該，以及被告雖有調解意願，惟
    因調解金額未達共識，迄今仍未能與被害人及其家屬調解成
    立並賠償其所受損害之犯後態度，兼衡其自陳為高職畢業之
    智識程度，擔任家庭主婦，經濟狀況勉持，與先生及3 位未
    成年子女同住等一切情狀，量處如主文所示之刑，並諭知易
    科罰金之折算標準。
四、應適用之法條：
  　刑事訴訟法第273 條之1 第1 項、第299 條第1 項前段、第
    310 條之2 、第454 條第1 項。
本案經檢察官張永政提起公訴，檢察官劉景仁到庭執行職務。 
中　　華　　民　　國　　110 　年　　11　　月　　10　　日
　　　　　　　　　        臺灣南投地方法院刑事第二庭    
            　　　　　　　　　法　官　羅子俞
以上正本證明與原本無異。 
如不服本判決應於判決送達後20日內向本院提出上訴狀，（均須
按他造當事人之數附繕本）「切勿逕送上級法院」。
告訴人或被害人如對於本判決不服者，應具備理由請求檢察官上
訴，其上訴期間之計算係以檢察官收受判決正本之日期為準。
                              書記官 吳瓊英
中　　華　　民　　國　　110 　年　　11　　月　　11　　日
附錄本案論罪科刑法條
中華民國刑法第284條
因過失傷害人者，處1年以下有期徒刑、拘役或10萬元以下罰金
；致重傷者，處3年以下有期徒刑、拘役或30萬元以下罰金。